【裁判字號】    98,交聲,237
【裁判日期】    980827
【裁判案由】    違反道路交通管理處罰條例聲明異議
【裁判全文】
臺灣基隆地方法院交通事件裁定         98年度交聲字第237號
移送機關即
原處分機關  交通部公路總局臺北區監理所基隆監理站
異  議  人
即受處分人  甲○○
上列異議人即受處分人因違反道路交通管理處罰條例案件，對於
交通部公路總局臺北區監理所基隆監理站民國97年2 月13日所為
之處分（原處分案號：監字第裁00-000000000 號），聲明異議，
本院裁定如下：
    主  文
異議駁回。
    理  由
一、原處分意旨略以：本件異議人即受處分人甲○○（下稱異議
    人）於民國97年2月1日0時整，因在6個月內，駕照違規記點
    共達6點以上，依道路交通管理處罰條例63條第3款規定，吊
    扣駕駛執照1個月，並應接受道路交通安全講習。
二、異議意旨略以：異議人並未收到原處分機關於97年2 月13日
    所寄發之違反道路交通管理事件裁決書（原處分案號：監字
    第裁00-000000000號），異議人因債務問題，並未住在戶籍
    地，且97年4 月間就臺北市計程車駕駛人職業登記證進行審
    驗時，亦未接獲交通大隊通知駕駛執照遭監理站吊扣，為此
    聲明異議云云。
三、汽車駕駛人在6 個月內，違規記點共達6 點以上者，吊扣駕
    駛執照1 個月；1 年之內經吊扣駕駛執照二次，再違反第 1
    項各款所列條款之一者，吊銷其駕駛執照，道路交通管理處
    罰條例第63條第3項定有明文。
四、經查：
    本件異議人經原處分機關於97年2月13日，因異議人「在6個
    月內，駕照違規記點共達6點以上」，以監字第裁裁00-0000
    00000 號裁決書（下稱：系爭裁決書）裁處異議人：「一、
    吊扣駕駛執照1 個月，並應接受道路交通安全講習，駕駛執
    照限於97年3 月14日繳送。二、上開駕駛執照逾期不繳送者
    ：(一)、自97年3月15日起易處吊扣駕駛執照2個月。(二)、
    97年3月29日前未繳送駕駛執照者，自97年3月30日起易處吊
    銷，並逕行註銷駕駛執照。(三)、駕駛執照吊（註）銷後，
    自97年3月30日起1年內不得重新考領駕駛執照。」在案，系
    爭裁決書於97年2 月18日送達異議人位於臺北縣汐止市○○
    街143號4樓之住所時，因未獲會晤本人，亦無受領之同居人
    、受僱人，已寄存在第汐止社后郵局以為送達，有卷附系爭
    裁決書之影本、97年2 月18日交通部公路總局臺北區監理所
    基隆監理站送達證書在卷可稽，堪認屬實。異議人雖辯稱伊
    因債務問題未住在戶籍地，故未收受前揭裁決書，不知悉駕
    駛執照已遭監理機關吊扣云云。然查，按處理違反道路交通
    管理事件，有關文書送達之程序，依行政程序法之規定；送
    達，有不能向應受送達人之住居所、事務所、營業所或就業
    處所為之者，或有於應送達處所不獲會晤應受送達人時，不
    能將文書付與有辨別事理能力之同居人、受僱人或應送達處
    所之接收郵件人員之情形者，得將文書寄存送達地之地方自
    治或警察機關，並作送達通知書2份，1份黏貼於應受送達人
    住居所、事務所、營業所或其就業處所門首，另1 份交由鄰
    居轉交或置於該送達處所信箱或其他適當位置，以為送達；
    而由郵政機關為送達者，得將文書寄存於送達地之郵政機關
    ；寄存機關自收受寄存文書之日起，應保存3 個月，此於違
    反道路交通管理事件統一裁罰基準及處理細則第5 條、行政
    程序法第74條分別定有明文。原處分機關將系爭裁決書交寄
    郵局送達於異議人上揭住所，因未獲會晤本人，亦無受領文
    書之同居人、受僱人或應受送達處所接收郵件人員，已寄存
    在汐止社后郵局，並依規定製作「寄存送達通知書」2份，1
    份黏貼於應受送達人即異議人上址門首，另1 份置於該址信
    箱或適當處所以為送達，此有97年2 月18日交通部公路總局
    臺北區監理所基隆監理站送達證書影本附卷可憑。是以，依
    上開行政程序法之規定，堪認上開裁決書業因符合行政程序
    法第74條規定之寄存送達，而生合法送達之效力，不因異議
    人實際有無領取而受影響，原處分機關依法裁罰，於法即無
    不合。況經本院職權調查，異議人自71年5 月12日便遷入該
    處住所，未有遷出紀錄，有法務部戶役政連結作業系統個人
    基本資料查詢結果在卷可查，是異議人應可知悉有郵件未經
    收受而寄存送達之事實，故異議人指陳因躲避債務未住於上
    開地址，因而以未收受該裁決書為由，辯稱不知駕駛執照已
    遭吊扣，請求法院撤銷該處分云云，實無足採。
五、綜上所述，異議人確有「在6個月內駕照違規記點共達6點以
    上」之違規行為，原處分機關乃依道路交通管理處罰條例第
    63條第3項規定，裁處異議人吊扣駕駛執照1個月，並應接受
    道路交通安全講習，核無違誤之處。從而，本件異議為無理
    由，爰依法予以駁回。
據上論斷，應依道路交通案件處理辦法第19條，裁定如主文。
中    華    民    國    98    年    8     月    27    日
                  交通法庭法  官  何怡穎
以上正本證明與原本無異。
如不服本裁定應於送達後5 日內向本院提出抗告狀。
中    華    民    國    98    年    8     月    27    日
                          書記官  鄭梅君


司法院資訊處製作；財團法人民間司法改革基金會備份。
